臺灣彰化地方法院刑事判決
111年度易字第466號
公  訴  人  臺灣彰化地方檢察署檢察官
被      告  黃志强



上列被告因違反毒品危害防制條例案件，經檢察官分別提起公訴
（111年度毒偵字第91、321號），本院判決如下：
    主  文
黃志强施用第二級毒品，累犯，處有期徒刑伍月，如易科罰金，
以新臺幣臺仟元折算臺日。又施用第二級毒品，累犯，處有期徒
刑伍月，如易科罰金，以新臺幣臺仟元折算臺日。應執行有期徒
刑捌月，如易科罰金，以新臺幣壹仟元折算壹日。
扣案之毒品甲基安非他命肆包及吸食器壹個、殘渣袋參只、玻璃
球吸食器壹組與塑膠接管貳支均沒收銷燬之；扣案之玻璃球壹顆
、磅秤壹個及空袋壹個均沒收。
    事  實
一、黃志强前因施用毒品案件，經臺灣彰化地方法院以107年度
    簡字第2016號判處有期徒刑5月確定，於民國（下同）110年
    2月25日假釋付保護管束期滿，未經撤銷而視已執行完畢。
    另於110年間因施用毒品案件，經依臺灣彰化地方法院裁定
    送觀察、勒戒後，認無繼續施用毒品傾向，甫於111年1月17
    日執行完畢釋放，並由本署檢察官以110年度毒偵字第1054
    號為不起訴處分確定。詎仍未戒除毒癮，復基於施用第二級
    毒品甲基安非他命之犯意，為下列犯行：
  ㈠111年1月18日15、16時許，在彰化縣○○鄉○○路00號之友人住
    處，以將甲基安非他命置於玻璃球內，點火燒烤使之產生煙
    霧後吸食煙霧之方式，施用第二級毒品甲基安非他命1次。
    嗣於同日16時25分許，在彰化縣二水鄉裕民村濁水溪北岸砂
    石車便道，因形跡可疑而為警攔查，當場在黃志强乘坐之車
    牌號碼000-0000號自小客車內扣得其所有玻璃球1顆、磅秤1
    個及空袋1個，復經其同意採尿送驗，結果呈安非他命、甲
    基安非他命陽性反應。
  ㈡111年3月5日0時許，在彰化縣鹿港鎮某處公廁，以同上方式
    ，施用第二級毒品甲基安非他命1次。嗣因另涉竊盜案件，
    為警於111年3月6日2時30分許，在彰化縣○○市○○路000巷00
    弄00號前查獲，並扣得第二級毒品甲基安非他命4包（總毛
    重1.60公克）、吸食器1組、玻璃球1支、塑膠接管2支及殘
    渣袋3個，經其同意採尿送驗，結果亦呈安非他命、甲基安
    非他命陽性反應。
二、案經彰化縣警察局田中分局、彰化分局分別報請臺灣彰化地
    方檢察署檢察官偵查後提起公訴。　　
    理  由
壹、程序方面
　一本件被告黃志強所犯屬法定刑為死刑、無期徒刑、最輕本刑
    為3年以上有期徒刑以外之罪，其於準備程序時就被訴事實
    均為有罪之陳述，經告知簡式審判程序要旨並聽取當事人意
    見，經被告同意適用簡式審判程序後，本院亦認無不得或不
    宜改依簡式審判程序進行之處，爰依刑事訴訟法第273條之1
     第1項規定裁定（由受命法官獨任）進行簡式審判程序，故
    本件之證據調查依刑事訴訟法第273條之2規定，不受同法第
    159條第1項、第161條之2、第161條之3、第163條之1及第16
    4條至第170條規定之限制。
　二次者，被告有如事實欄所載觀察、勒戒執行完畢釋放之前案
    紀錄乙節，有其之臺灣高等法院被告前案紀錄表在卷可查，
    是本件兩案既係於前揭觀察、勒戒執行完畢釋放後之三年內
    再犯，檢察官予以追訴自屬合法。
貳、實體方面
一、上開事實，迭據被告黃志強於警詢、偵查中、本院準備程序
    及審理時自白不諱，且被告之尿液經警採集後送驗，確呈安
    非他命及甲基安非他命陽性反應，復有彰化縣警察局委託檢
    驗尿液代號與真實姓名認證單、彰化縣警察局彰化分局委託
    檢驗尿液代號與真實姓名對照認證單及欣生生物科技股份有
    限公司111年2月15日、111年3月23日濫用藥物尿液檢驗報告
    各1份附卷足稽，被告自白與事實相符，事證明確，應依法
    論科。
二、論罪科刑
  ㈠核被告就事實欄一㈠所為，係違反毒品危害防制條例第10條
　  第2項施用二級毒品罪，就事實欄一㈡所為，則違反同條第2
　  項施用第二級毒品罪。其於各次施用第二級毒品前、後持有
　  該等毒品之低度行為，應各為施用之高度行為所吸收，不另
　  論罪。又被告所涉上述2次犯行犯意各別且行為互殊，應予
    分論併罰。
　㈡被告黃志强前因施用毒品案件，經本院以107年度簡字第2016
    號判處有期徒刑5月確定，於民國110年2月25日假釋付保護
    管束期滿，未經撤銷而視已執行完畢等情，有臺灣高等法院
    被告前案紀錄表在卷可按。其於上開有期徒刑執行完畢後，
    5年以內故意再犯本案有期徒刑以上之罪，符合刑法第47條
    第1項累犯規定。本院審酌被告於上開前案刑期執行完畢後
    ，又再犯本案之罪，前後所涉犯罪類型均相同，顯見前罪之
    徒刑執行並無顯著成效，且前有多次違反毒品危害防制條例
    案件經法院科刑之紀錄，足認其對刑罰反應力薄弱，而認本
    案不因累犯之加重致被告所受刑罰有超過其所應負擔罪責，
    及使其人身自由受過苛侵害之情形，適用累犯加重之規定，
    是應依刑法第47條第1項之規定，加重其刑。
　㈢本院審酌被告漠視國家針對毒品之管制禁令，實施本件共2次
    施用毒品犯行，所為實屬不該；惟念其犯後均坦承犯行，且
    施用毒品乃自戕行為，對社會造成之危害尚非直接甚鉅，佐
    以其在本件案發前無經法院論罪科刑之前案紀錄，素行尚佳
    ，有其之臺灣高等法院被告前案紀錄表存卷為憑；兼衡被
　　告自稱國中畢業之智識程度，目前為粗工，月收入約新臺幣
    2至3萬元，未婚育，目前與母親、三哥同住，身體無重大疾
    病之身體家庭經濟生活狀況等具體行為人責任基礎之一切情
    狀，分別量處如主文所示之刑，並均諭知易科罰金折算標準
    。復審酌被告本件所涉2罪之犯罪型態、罪質均相同，暨各
    次犯行犯罪時間間隔等情，合併定其應執行刑如主文所示，
    並諭知易科罰金折算標準，以資懲儆。
三、沒收部分
    扣案之毒品物品肆包、吸食器乙組、玻璃吸食器乙組、殘渣
    袋參只及塑膠接管貳支等經檢驗結果既檢出第二級毒品甲基
    安非他命成分，此有衞生福利部草屯療養院鑑驗書草療鑑字
    第1110300124號鑑驗書，足認該等物品確屬查獲之第二級毒
    品無訛，是不論屬於被告所有與否，均應依毒品危害防制條
    例第18條第1項前段規定沒收銷燬之，附此敘明。而扣案之
    玻璃球1顆、磅秤1個及空袋1個，係被告所有，且供其施用
    毒品所用，依刑第38條第2項規定宣告沒收。
據上論斷，應依刑事訴訟法第273條之1第1項、第299條第1項前
段，毒品危害防制條例第10條第2項，第18條第1項，刑法第11條
，第38條第2項、第41條第1項、第8項、第47條、第51條第1項第
5款，判決如主文。
本案經檢察官吳怡盈提起公訴，檢察吳皓偉到庭執行職務。
中　　華　　民　　國　　111 　年　　6 　　月　　10　　日
                  刑事第七庭        法  官  鮑慧忠
以上正本證明與原本無異。
如不服本判決應於收受判決後20日內，向本院提出上訴書狀，並
應敘述具體理由。其未敘述上訴理由者，應於上訴期間屆滿後20
日內向本院補提理由書(均須按他造當事人之人數附繕本)「切勿
逕送上級法院」。
中　　華　　民　　國　　111 　年　　6 　　月　　10　　日
                                    書記官  羅婉嘉

附錄本案論罪科刑法條：
毒品危害防制條例第10條第1、2項
施用第一級毒品者，處6月以上5年以下有期徒刑。
施用第二級毒品者，處3年以下有期徒刑。